【裁判字號】    97,易,131
【裁判日期】    970818
【裁判案由】    竊盜
【裁判全文】
臺灣苗栗地方法院刑事判決               97年度易字第131號
聲  請  人  臺灣苗栗地方法院檢察署檢察官
被      告  乙○○
                    國民身分證.
上列被告因竊盜案件，經檢察官聲請以簡易判決處刑（96年度偵
字第5091號），本院認不得以簡易判決處刑，改依通常程序審理
後，判決如下：
    主  文
乙○○犯竊盜罪，累犯，處有期徒刑陸月；又犯攜帶兇器竊盜罪
，累犯，處有期徒刑拾月。應執行有期徒刑壹年貳月。
    事  實
一、乙○○分別基於為自己不法所有之意圖，先後於下列時間、
    地點及方式，行竊下列物品：
    (1)96年10月12日清晨6 時45分許，至位於苗栗縣竹南鎮○○
      里○○路1306號丙○○住處，竊取丙○○放在其住處門外
      之車牌號碼GYF—770 號機車1 輛（事實1）。
    (2)96年10月20日傍晚5 時許，至位於苗栗縣苗栗市○○里○○路151 號丁○○住處，持客觀上足以供作兇器使用之扳
      手1 支（未扣案）竊取丁○○放在其住處門外之車牌號碼
      IGC —327 號機車車牌1 面，改懸掛於上述竊得之丙○○
      之機車後方，以逃避警察查贓（事實2） 。
    迄同月27日晚間11時許，苗栗縣警察局大湖分局泰安派出所
    警察於苗栗縣苗栗市○○路960 號之先鋒機車行前，發現該
    機車車牌與車身不符，經詢問該機車行，得知機車係乙○○
    停於該處，而查獲上情。
二、案經苗栗縣警察局大湖分局報請臺灣苗栗地方法院檢察署檢
    察官偵查起訴。
    理  由
一、關於法庭之組成：
    按刑法第320 條、第321 條之竊盜罪，依96年3 月21日總統
    公布、同年月23日施行之刑事訴訟法第284 條之1 之規定，
    得由法官1 人行獨任審判。本件被告乙○○經起訴之罪名係
    犯刑法第320 條第1 項竊盜罪及第321 條第1 項第3 款之攜
    帶兇器竊盜罪，本院爰依上開規定行獨任審判，合先敘明。
二、關於證據能力：
    被告抗辯於96年10月28日第2 次警詢時，被警察嚇稱「不是
    你偷的，也是你偷的」等語，又被打了5 拳1 腳，3 拳在左
    臉頰，2 拳在左手臂，1 腳在腹部，後來伊就照筆錄唸等語
    。惟查，證人即查辦本案並詢問被告之員警彭俊硯、彭文正
    等2 人經隔離訊問結果，均證稱並未有對被告為任何刑求之
    情事等語，審其證述時言詞均屬懇切，對於細節均未有任何
    猶豫而立即回答，且2 人所述情節相符，顯具有可信性，參
    以被告於警詢當日即96年10月28日移送檢察官訊問時，被告
    亦坦承竊取車牌，而就機車部分則改稱係向車主丙○○所借
    等語，已翻異其於警詢所述，可見當時顯係基於自由意志而
    為陳述，然並未有關於警詢時受刑求之任何陳述，且當日檢
    察官訊問後即將被告釋回，被告有充份驗傷之機會而未予驗
    傷存證等情，並佐以被告自承於警詢中曾以撥打行動電話及
    傳簡訊之方式試圖聯絡其友人甲○○一節，顯示員警任由被
    告對外求援等情，本院認被告於警詢中並未受到刑求，其警
    詢時之自白得作為本件認定事實之證據。
三、斟酌證據認定事實之理由：
    (一)竊取機車部分：
      1.此經被告於96年10月28日第2 次警詢時自白，審之失竊
        之機車（車牌號碼GYF —770） 係由被告牽往苗栗市○○路之先鋒機車行換鎖頭一節，此為被告所坦認，並參
        以該機車所懸掛另一竊得之車牌（號碼IGC —327） ，
        係竊自放置於被告住處即苗栗市○○路151 號2 樓之樓
        下，屬居住於同棟大樓153 號5 樓丁○○所有之機車，
        而證人即警員彭俊硯證稱「被告於警詢時曾說，丁○○
        是他的鄰居，長年沒有居住在苗栗，有去大陸的習慣，
        長年住在北部，無從發現車牌遭竊」等語，顯示被告另
        行竊取車牌以掩飾其所竊機車之情狀，均與被告自白之
        情節得以互為佐證，堪認定機車係被告所竊取。
      2.關於被告辯稱機車係甲○○所竊並交被告去換鎖一節。
        經查，證人甲○○證述略稱：曾向車主丙○○借用該機
        車1 次，當天就還車；並未竊取機車，亦未要求被告去
        換鎖等語，其所述與被告上開辯解不符，被告之所辯並
        無佐證，爰不予採信。
      3.關於被告辯稱機車係向車主借用一節。被告於偵查中曾
        辯稱：機車是跟丙○○借的，（96年）10月10日借的，
        是在竹南他租的雅房跟他借的，他同時將鑰匙交給我，
        他那時有喝點酒，他交備份的鑰匙給我，10月12日之前
        他女友找他，有用到機車，他沒有找到機車，他忘了（
        機車已經）借我，他就跑去報警，我也聯絡不到他等語
        ，惟查，證人即車主丙○○於偵訊中證述略稱：我與被
        告是朋友關係；我搬到頭份去住時，被告有跟我借過一
        次機車；96年10月12日機車失竊時，被告沒有向我借機
        車等語，車主證述內容與被告所辯情節不符，被告此節
        所辯亦無佐證，爰不予採信。
    (二)竊取車牌部分：
      被告於第2 次警詢、第1 次偵訊中就此節均有自白，此與
      查獲車牌時係懸掛於被告所牽往修理鎖頭之機車上，及上
      揭證人即警員彭俊硯證稱「被告於警詢時曾說，丁○○是
      他的鄰居，長年沒有居住在苗栗，有去大陸的習慣，長年
      住在北部，無從發現車牌遭竊」等語，其情節及情理均相
      符，被告上揭自白顯係實情，自堪採信。
    (三)綜上所述，本件事證已明，被告上揭犯行均堪認定。
四、論罪科刑：
    (一)罪名：
      核被告所為事實1 之犯行，係犯刑法第320 條第1 項之竊
      盜罪；事實2 之犯行，係犯同法第321 條第1 項第3 款之
      攜帶兇器竊盜罪。
    (二)罪數：
      被告所犯上揭2 罪，犯意各別，應分論併罰。
    (三)累犯加重其刑：
      被告曾於95年間，因犯賭博罪，經本院簡易庭判處有期徒
      刑4 月確定，並於同年11月16日易科罰金執行完畢，有被
      告前案紀錄表在卷可稽，其受有期徒刑執行完畢後，五年
      以內故意再犯本件有期徒刑以上之罪，為累犯，應依刑法
      第47條第1 項規定加重其刑。
    (四)量刑：
      爰審酌被告竊取朋友及鄰人之物品之品行、及竊取機車後
      復竊取車牌懸掛藉以掩飾之情狀，分別判處如主文所示之
      刑，並定其應執行之刑。
    (五)有關沒收：
      被告持供事實2 犯罪所用之工具扳手1 支，既未扣案，且
      經被告丟棄，為免將來執行沒收之困難，爰不予宣告沒收
      。
據上論斷，應依刑事訴訟法第299 條第1 項前段，刑法第320 條
第1 項、第321 條第1 項第3 款、第47條第1 項、第51條第5 款
，判決如主文。
本案經檢察官黃俊鳴到庭執行職務。
中    華    民    國    97    年    8     月    18    日
                  刑事第二庭  法  官  楊  清  益
以上正本證明與原本無異。
如不服本判決，應於判決送達後10日內向本院提出上訴狀（應抄
附繕本），其未敘述上訴理由者，應於上訴期間屆滿後20日內補
提理由書狀於本院，上訴於臺灣高等法院臺中分院。告訴人或被
害人如對於本判決不服者，應具備理由請求檢察官上訴，其上訴
期間之計算係以檢察官收受判決正本之日期為準。
                              書記官  蘇  文  熙
中    華    民    國    97    年    8     月    20    日
附錄論罪科刑法條：
刑法第320 條第1 項：
意圖為自己或第三人不法之所有，而竊取他人之動產者，為竊盜
罪，處5 年以下有期徒刑、拘役或5 百元以下罰金。
刑法第321 條第1 項第3 款：
犯竊盜罪而有左列情形之一者，處6 月以上、5 年以下有期徒刑
：
三  攜帶兇器而犯之者。


司法院資訊處製作；財團法人民間司法改革基金會備份。
